【裁判字號】    97,上訴,2108
【裁判日期】    971209
【裁判案由】    妨害風化
【裁判全文】
臺灣高等法院臺中分院刑事判決        97年度上訴字第2108號
上  訴  人
即  被  告  盧安樂
上  訴  人
即  被  告  柯巧琦
上列二人共
同選任辯護
人          廖志祥律師
上列上訴人因妨害風化案件，不服臺灣臺中地方法院97年度訴字
第1202號中華民國97年6月12日第一審判決（起訴案號：臺灣臺
中地方法院檢察署96年度偵字第27529號），提起上訴，本院判
決如下：
    主  文
原判決撤銷。
盧安樂意圖使女子與他人為猥褻之行為，而容留以營利，累犯，
處有期徒刑捌月。扣案如附表所示之物，均沒收。
柯巧琦無罪。
    事  實
一、盧安樂曾因竊盜案件，經臺灣臺中地方法院（下稱臺中地院
    ）於民國93年10月25日，以93年度易字第1396號判決，判處
    有期徒刑1年6月確定，並於93年12月21日入監服刑；復因違
    反毒品危害防制條例案件，於94年5月31日，經臺中地院以
    94年度訴字第1527號判決，分別判處有期徒刑1年、8月，並
    定應執行刑1年5月；復因竊盜案件、偽造文書案件，經臺中
    地院於96年5月16日，以94年度訴字第2289號判決，分別判
    處有期徒刑5月、1年，並定應執行刑1年4月確定；又上開94
    年度訴字第1527號判決及94年度訴字第2289號判決，經聲請
    更定其應執行刑為有期徒刑2年9月（後減刑為1年4月），並
    接續上開93年度易字第1396號判決為執行，甫於96年8月7日
    縮刑期滿而執行完畢。仍不知悔改，基於意圖使女子與他人
    為猥褻行為而媒介、容留以營利之犯意，自96年9月底起至
    96年11月12日止，經營位於臺中市○○路○段93號之「紐約
    紐約休閒廣場」而擔任負責人，綜理店內所有現場事務 (
    包含接待客人、介紹消費方式、費用收取)，容留、媒介其
    店內服務小姐為不特定之成年男客進行以手按摩男客生殖器
    直至射精狀態為止，俗稱「半套」之猥褻行為；上開性交易
    每次收費新臺幣（下同）2600元 (時間一小時)，由盧安樂
    取得其中100元清潔費外，其餘由盧安樂與服務小姐平分，
    盧安樂以此營利。嗣警方於96年11月12日21時20分許，持臺
    中地院所核發之96年度聲搜第4705號搜索票搜索上開休閒廣
    場，並在該店301號房內，查獲服務小姐蔡雅婷與男客張世
    芳進行上開「半套」猥褻行為，並扣得盧安樂所有之營業所
    得1萬2千元、營業報表1張、斷電遙控器2個、帳冊2本、電
    話簿2本等供媒介、容留女子為猥褻行為所用或因而所得之
    物。
二、案經臺中市警察局第五分局報請臺灣臺中地方法院檢察署檢
    察官偵查起訴。
    理  由
被告盧安樂部分：
壹、證據能力部分：
一、被告以外之人於審判外之言詞或書面陳述，除法律有規定者
    外，不得作為證據，刑事訴訟法第159條第1項定有明文。證
    人張世芳於警詢之陳述，係被告以外之人於審判外之陳述，
    為傳聞證據，既經被告盧安樂爭執其無證據能力，且核無同
    法第15 9條之1至第159條之5規定之情形，應認無證據能力
    。
二、又按刑事訴訟法第159條之1第2項規定：被告以外之人於偵
    查中向檢察官所為之陳述，除顯有不可信之情況者外，得為
    證據。本件證人即男客張世芳下列經本院所引用於檢察官偵
    訊中所為之陳述，本院審酌該證人於檢察官偵訊時係先經檢
    察官依法詢問與被告間有無特定親戚或其他法律上關係，得
    拒絕證言之事由後，並經檢察官告知具結之義務及偽證之處
    罰，並命證人朗讀結文後具結，衡情自必小心謹慎以免觸犯
    偽證罪，被告盧安樂雖於本院爭執該證人之偵訊筆錄之證據
    能力，然未提出、主張任何可供證明該證人於檢察官偵訊時
    所為之陳述，究有如何之「顯有不可信之情況」以供本院得
    以即時調查等情，足認證人張世芳於檢察官偵訊中所言並無
    「顯有不可信之情況」存在，從而證人張世芳於檢察官偵訊
    中經具結結證所為之證詞，應得為證據，而有證據能力。
三、次按被告以外之人（包括證人、鑑定人、告訴人、被害人及
    共同被告等）於審判外之陳述，雖不符刑事訴訟法第159條
    之1至之4等之規定，而經當事人於審判程序同意作為證據，
    法院審酌該言詞陳述或書面陳述作成時之情況，認為適當者
    ，亦得為證據；當事人、代理人或辯護人於法院調查證據時
    ，知有刑事訴訟法第159條第1項不得為證據之情形，而未於
    言詞辯論終結前聲明異議者，視為有前項之同意，同法第15
    9條之5定有明文。立法意旨在於傳聞證據未經當事人之反對
    詰問予以核實，原則上先予排除。惟若當事人已放棄反對詰
    問權，於審判程序中表明同意該等傳聞證據可作為證據；或
    於言詞辯論終結前未聲明異議，基於尊重當事人對傳聞證據
    之處分權，及證據資料愈豐富，愈有助於真實發見之理念，
    且強化言詞辯論主義，使訴訟程序得以順暢進行，上開傳聞
    證據亦均具有證據能力。本件證人即服務小姐蔡雅婷於警詢
    及偵訊中的證述，其性質雖屬證人於審判外的陳述而為傳聞
    證據，且查無符合刑事訴訟法第159條之1至之4之情形，然
    證人蔡雅婷之警詢、偵訊筆錄，業經本院審理時予以提示並
    告以要旨，並經檢察官、被告及其辯護人表示意見。當事人
    已知上述筆錄係屬傳聞證據，且均未於言詞辯論終結前，對
    該筆錄內容表示異議，依上開規定，已擬制同意其有證據能
    力，本院審酌上開筆錄作成時，並無人情施壓或干擾，亦無
    不當取供之情形，認為以之作為本案之證據亦屬適當，而有
    證據能力。
四、所謂「陷害教唆」，係指行為人原不具犯罪之故意，純因司
    法警察之設計教唆，始萌生犯意，進而實施犯罪構成要件之
    行為者而言；而刑事偵查技術上所謂之「釣魚」，係指對於
    原已犯罪或具有犯罪故意之人，以設計引誘之方式，迎合其
    要求，使其暴露犯罪事證，再加以逮捕或偵辦者而言；此項
    誘捕行為，並無故入人罪之教唆犯意，更不具使人發生犯罪
    決意之行為。前者因係以引誘或教唆犯罪之不正當手段，使
    原無犯罪故意之人，因而萌生犯意並實施犯罪行為，再進而
    蒐集其犯罪之證據加以逮捕偵辦，其手段難謂正當，且已逾
    越偵查犯罪之必要程度，侵害人權及公共利益之維護，因此
    所取得之證據資料，應不認其具有證據能力；而後者純屬偵
    查犯罪之技巧，且於保障人權及維護公共利益之均衡維護有
    其必要性，故依「釣魚」方式所取得之證據資料，若不違背
    正當法定程序，原則上尚非無證據能力 (參最高法院96年度
    台上字第2333號判決)。經查，證人張世芳於本院證稱：「
    (是否認識李鍠森、傅元宏、紀昌宏?) 我認識李鍠森，傅元
    宏、紀昌宏我有聽過，我知道外號，不認識他們本名」、「
    (你是否李鍠森的線民?) 不是線民，是朋友，沒有配合警方
    辦案」、「 (李鍠森有無請你去當嫖客因而查獲妨害風化案
    件?) 他有叫我上去」、「 (請你去消費的目的為何?) 輕鬆
    一下，百分之七十是我自己要去輕鬆一下」、「 (後來你如
    何聯絡警方去抓人?) 我沒有聯絡他們，是他們自己監控到
    有聽到怪怪的，警方就自己去查」等語 (本院卷第81~82頁)
    ，證人即本件承辦取締本件妨害風化案件之員警李鍠森於本
    院證稱：「 (關於本件的發生是你要求張世芳去當嫖客，以
    破獲這件妨害風化案件?) 我們認為經費有限，所以沒有辦
    法提供經費給張世芳去當嫖客，最主要是要他進去裡面看看
    有無客人，因為我們的身分不方便進去，所以才叫張世芳進
    去的」、「 (事前有無叫張世芳進去案發地點，一定要跟店
    內女子發生半套或全套的性交易?) 沒有」、「 (事前是否
    知道張世芳進去一定會跟店內女子發生性交易?) 不知道，
    我們最主要是要瞭解店內有無其他客人，如果有的話我們就
    要衝進去，如果沒有的話，我有告訴他不能主動要求店家要
    做性交易」、「 ( 事前無要求張世芳一定要與店內小姐發
    生性交易讓你們來取締?) 我們沒有一定要他這樣做，那是
    他個人行為」、「 ( 本案有無提供經費給張世芳?) 沒有」
    等語 (本院卷第83~84頁)，可知證人員警李鍠森既未提供經
    費予證人張世芳並唆使其至被告盧安樂所經營之「紐約紐約
    休閒廣場」店內進行「半套」性交易，以方便警方之取締，
    僅要求證人張世芳至該店內看有無其他客人而已，則證人張
    世芳縱配合警方而至該店消費，並進行半套性交易，應係證
    人張世芳之個人行為。況被告盧安樂所經營之「紐約紐約休
    閒廣場」本即有經營半套性交易 (詳後述)，自難認證人張
    世芳以客人身分進行性交易，遽認為陷害教唆犯罪。故證人
    張世芳之上開行為，可認為警方係以「釣魚」方式，針對已
    具犯罪故意之被告盧安樂，以設計引誘之方式，迎合其要求
    ，使其暴露犯罪事證，再加以逮補或偵辦之偵查技術運用。
    而證人李鍠森於本院另證稱：「 (為何選定本件這一家文心
    路的紐約紐約休閒廣場當作取締的目標?) 本件因為是有證
    人到警局督察室檢舉，說該店有做半套的性交易，是督察室
    交辦下來的，不是我們主動發覺的」、(向督察室檢舉的人
    是否張世芳?) 不可能是他，檢舉人的資料是密封的，所以
    我不知道」等語 (本院卷第84頁)，再參以本院卷內台中市
    警察局第五分局搜索票聲請書稿、涉嫌妨害風化案偵查報告
    書、檢舉人李政信之警訊筆錄等物 (本院卷第88~94頁)，及
    被告自承上開檢舉人為其離職員工乙情 (本院卷第119頁)，
    足認本件係因被告之離職員工向臺中市警察局督察室檢舉被
    告盧安樂所經營之上開休閒廣場經營性交易，再由督察室交
    辦，由本件承辦員警憑以聲請臺灣臺中地方法院核發搜索票
    後，至該店內進行搜索而破獲本件妨害風化案件，其程序之
    進行核無不合。參照上開判決意旨，本件警方縱依「釣魚」
    方式而取得之證據資料，因不違背正當法定程序，應有證據
    能力。被告辯稱證人張世芳一再要求蔡雅婷提供半套服務而
    為警查獲，疑有陷害教唆情形，依最高法院判決意旨陷害教
    唆所取得之證據，應無證據能力云云，為不可採。
貳、實體方面：
一、訊據被告盧安樂固坦承自96年9月底起擔任「紐約紐約休閒
    廣場」之現場負責人等事實不諱，惟矢口否認有何妨害風化
    之犯行，辯稱：店裡只有單純經營油壓、肩頸放鬆等項目，
    沒有從事「半套」的性交易，小姐來應徵時都有請她們簽立
    切結書，警察查獲時伊不知道小姐與客人在房間做什麼事云
    云。經查：
  (一)被告盧安樂於96年9月底起擔任「紐約紐約休閒廣場」之現
    場負責人，負責經營該店，而臺中市警察局第五分局員警於
    96年11月12日21時20分許，持本院核發之搜索票，至上開處
    所搜索，當場查獲服務小姐蔡雅婷與男客張世芳進行「半套
    」之猥褻行為，並扣得被告盧安樂所有之營業所得1萬2千元
    、營業報表1張、斷電遙控器2個、帳冊2本、電話簿2本等情
    ，業據被告盧安樂迭於警詢、偵訊及原審、本院均坦承不諱
    ，並有搜索扣押筆錄、扣押物品目錄表、現場圖4張（警卷
    第77-80頁）、現場照片28張（警卷第81-94頁）在卷可稽，
    復有上開物品扣案可證，此部分事實，堪以認定，合先說明
    。
  (二)證人即男客張世芳於偵訊證稱「 (你前往休閒廣場作何事?)
    我本來是單純要前往按摩，後來小姐跟我說時間久一點會有
    特別一點的，後來小姐就幫我服務，就用手打手槍」、「 (
    由小姐幫你打手槍，如何收費?)我進去休閒廣場跟我解說是
    單純按摩1小時1000元，如果作『半套』是2600元」、「
    (2600元如何交付?) 我應該是要把錢付給櫃臺」、「 (當妳
    進入休閒廣場時是誰接待你?) 盧安樂」、「 (盧安樂接待
    你有無向妳說明消費方式?) 有，他說1小時1000元，我說我
    要走了，我說我要刺激一點，他說他不方便說，就叫小姐跟
    我講，我跟他本來在二樓，後來他帶我去三樓」等語 (偵卷
    第20~21頁)，而證人蔡雅婷於偵訊及原審亦證述有與證人張
    世芳為「半套」之性交易，且參諸扣案之帳冊、切結書 (見
    警卷第64~66頁、第99~125頁)，可知被告盧安樂係以數字代
    號表示店內之服務小姐，再依今日營業額報表 (警卷第59頁
    )內，編號68、99、28、168、5、36、7等七位服務小姐之營
    業金額雖記載「260、210」，惟對照下方欄位「7300、8800
    」等，金額均達千餘元，可認定上開營業金額「260、210」
    應係指2600元及2100元，其中2600元適與證人張世芳所證述
    店內半套收費為2千6百元相符。再者，依上開營業額報表所
    載編號68欄位，金額列有260、210、260三筆營業金額，合
    計欄金額為730 0，適為上開三筆金額之總合，然該7300上
    方另列3500，應係68編號可得之金額，即上開三筆金額均扣
    一筆100元金額後，餘數為7000，再由店方與服務小姐平分
    之金額，另編號5、36、7欄位均只列二筆營業金額即260、
    260 ，其下合計欄金額同載為5200，然上方另記載2500，亦
    適為各筆營業金額扣除100後，剩餘數5000之平分數，足徵
    半套費用確由店內櫃臺收取，扣除100元之清潔費後，其餘
    金額由店方與服務小姐平分。是證人張世芳之證詞應屬非虛
    。證人蔡雅婷雖偵訊及原審證稱伊係應客人要求，本身經濟
    壓力大，始為客人作半套性交易，此為其個人行為，伊私下
    向張世芳收取500元云云，然證人蔡雅婷係受僱於被告之員
    工，且案發為警查獲，涉及妨害風化之不名譽罪名，自難免
    設詞迴護被告及自己之罪行，是其所述係應客人之要求，及
    自身經濟壓力大，而私下為客人為半套性交易，為其個人行
    為等情，尚非可採。又證人蔡雅婷為客人張世芳作半套性服
    務時，適為警到場臨檢，致僅進行約半小時，業據證人蔡雅
    婷於原審證述明確，既未完成全程服務，且於警方臨檢慌亂
    情形下，張世芳逕行給付部分金額即500元予蔡雅婷，亦合
    乎常情，自不能以此而否認證人張世芳證詞之真實性。
  (三)證人李鍠森於原審審理時證述「因線民至臺中市警察局的督
    察室檢舉，說紐約紐約休閒廣場有妨害風化的情形，說有作
    半套的色情行為，由督察室交辦，我們申請搜索票而執行的
    ．．．我是第一個進入紐約紐約休閒廣場的人，被告2人正
    巧站在櫃台旁邊，他們有察覺到我是管區警員，他們2人正
    要作出按鈴的動作時，被我們壓制在地」等語（見原審卷第
    39頁），被告盧安樂亦坦承「當天我已經按下警鈴，整棟的
    燈光都變亮了」等語，參以現場查獲照片，紐約紐約休閒廣
    場一樓櫃臺下方裝設警示裝置，遙控器置於一旁，各該包廂
    天花板上圓形黑色警示器，於按下遙控器後，包廂內燈光會
    開啟，被告盧安樂雖辯稱上開裝置係為方便員警臨檢云云，
    然為警臨檢實非商店所樂見或習見之事，且裝設上開遙控警
    示設備所費不貲，實難想像私人業者為協助國家行使公權力
    不惜耗費成本裝設器材以利臨檢，被告盧安樂上開辯解有違
    常理，其裝設遙控警示器材之目的無非係為提早通知在包廂
    內之服務小姐及男客有員警前來查緝，而預作防備。被告盧
    安樂身為負責人，若未要求服務小姐與男客從事性交易而為
    違法行為，何需大費周章裝設上述設備？
  (四)再者，於現場扣得之被告盧安樂電話簿除有以數字編號表示
    之服務小姐聯絡方式外，另記載「阿忠、吳先生、阿哲」等
    顧客手機號碼，並於後方加註「喜歡美女、排骨型、要瘦小
    漂亮、很挑」等男客對服務小姐之特殊要求（見警卷第68、
    70 頁），證人蔡雅婷復證稱「沒有美容師執照，也沒有受
    過指壓訓練」等語（見原審卷第38頁），若「紐約紐約休閒
    廣場」係單純經營油壓、肩頸放鬆等營業項目，招募員工之
    標準當是按摩指壓等專業技術，顧客所著重者也應是服務小
    姐的指壓按摩技術，然被告盧安樂對顧客要求之註記，卻著
    重於服務小姐的外型，也未給予無美容師專業證照之證人蔡
    雅婷任何指壓按摩方面之培訓，由此以觀，該店營業項目並
    非單純從事按摩等工作，彰彰甚明。
  (五)被告盧安樂雖又舉出多張服務小姐簽具之切結書，辯稱若有
    半套性交易也是小姐個人行為云云，然要求員工預立切結書
    ，已非事業經營之常態，該切結書之內容更詳載「本公司負
    責人及櫃臺會計均已確實告知公司員工，其經營項目及工作
    內容... 」，希冀以此切結書免除現場負責人及櫃臺會計之
    責任，與法院實務上對此類容留、媒介女子為半套性交易之
    行為多對現場負責人及櫃臺會計科以刑責之情況相符，此種
    徒具形式之切結書，是否與實際情形相符，殊堪置疑，自無
    從以之為有利於被告盧安樂之認定。
  (六)證人即客人柯朝彬於警詢陳稱：「（你因何事至紐約紐約休
    閒廣場？今日是第幾次前往消費？）因為想要按摩所以前往
    ，我今日是第一次前往消費」、「店內服務程度為全身按摩
    ，代價為1小時收費1000元」、「 (你是否知道紐約紐約休
    閒廣場有在提供性服務?) 不知道也未聽聞」、「是店內男
    子介紹我消費即帶我至包廂的，我不認識他」等語。證人即
    客人陶鴻文於警詢陳稱：「 (是否有人媒介色情? 你如何聯
    絡白淑芳進行交易?) 沒有，盧安樂對我介紹服務，我有向
    盧員表示我純粹要做SPA服務並詢問消費如何，盧員向我表
    示一鐘頭服務消費要1000元，我表示同意並由盧員帶我至紐
    約紐約休閒廣場303房間並安排白淑芳為我服務」、「 (你
    是否知情紐約紐約休閒廣場有性服務?) 我不知情」等語。
    證人即客人吳治平於警詢陳稱：「我於11月12日21時許至台
    中市... 紐約紐約休閒廣場，我獨自1人前往。我前往從事
    純按摩服務，即由女服務生用手按摩我肩膀尚未完成交易警
    方就已經到場」、「(你至紐約紐約休閒廣場找何人媒介色
    情交易？)我找店內服務人員盧安樂找女服務生為我從事純
    按摩服務」、「 (知道紐約紐約休閒廣場有從事媒介女子從
    事半套或全套性交易事？)我不知道」、「我第1次前往」等
    語。按性交易為法所禁止，為眾所周知，故經營性交易者，
    常化明為暗，自不會主動公開向客人招攬。而上開證人柯朝
    彬、陶鴻文、吳治平均係為單純按摩，且係第一次前往消費
    ，本非被告盧安樂店內熟客，而渠等既表明需求為單純按摩
    ，被告盧安樂自不可能向渠等介紹性交易，故上開證人證稱
    不知道或未聽聞紐約紐約休閒廣場經營性交易，縱然屬實，
    亦難憑此，即為有利於被告盧安樂之認定。
  (七)又證人即服務小姐魏妃芬於警詢陳稱：「 (妳是否有從事或
    聽聞店內提供性服務?) 沒有」，證人即服務小姐白淑芳於
    警詢陳稱：「 (你是否為客人從事性交易情事或從事半套性
    服務等工作?) 均沒有」，證人即服務小姐蘇秋雯於警詢陳
    稱：「 (你是否為客人從事性交易情事或從事半套性服務等
    工作?) 均沒有」等語。然渠等係受僱於被告盧安樂之員工
    ，自難免迴護被告盧安樂，且渠等所述與上開事證顯示之事
    實不符，自非可採。
  (八)綜上所述，足認被告盧安樂所辯係諉卸之詞，並不可信。事
    證明確，被告盧安樂之犯行堪以認定。
三、核被告盧安樂所為，係犯刑法第231條第1項之意圖使女子與
    他人為猥褻之行為，而容留、媒介以營利之罪；其媒介後進
    而容留女子從事猥褻之行為，媒介之低度行為，應為容留之
    高度行為所吸收，僅應論以意圖使女子與他人為猥褻行為而
    容留以營利罪。又按刑事法若干犯罪行為態樣，本質上原具
    有反覆、延續實行之特徵，立法時既予特別歸類，定為犯罪
    構成要件之行為要素，則行為人基於概括之犯意，在密切接
    近之一定時、地持續實行之複次行為，倘依社會通念，於客
    觀上認為符合一個反覆、延續性之行為觀念者，於刑法評價
    上，即應僅成立一罪；學理上所稱「集合犯」之職業性、營
    業性或收集性等具有重複特質之犯罪均屬之，例如經營、從
    事業務、收集、販賣、製造、散布等行為概念者是，最高法
    院著有95年度台上字第1079號判決可參。而刑法第231條第1
    項之意圖使女子與他人為猥褻之行為，而容留以營利罪之成
    立，本質上即具有反覆性，倘行為人基於概括之犯意，在密
    切接近之一定時間及空間內反覆從事，無非執行業務所當然
    ，於行為概念上，應認為包括的一罪，僅接受一次刑法之評
    價為已足，非可認為應併合論罪。本件被告盧安樂自96年9
    月底某日起擔任現場負責人，兼任接待客人介紹消費及在櫃
    臺向男客收取費用，迄為警查獲止，意圖使女子與他人為猥
    褻之行為，而容留以營利之行為，亦具有反覆實施之特性，
    應可依集合犯之營業犯觀念以一罪論，而評價被告一意圖使
    女子與他人為猥褻之行為，而容留以營利之行為為已足。被
    告盧安樂有如犯罪事實欄所示刑案之執行情形，此有台灣高
    等法院被告全國前案紀錄表在卷可按，其受有期徒刑之執行
    完畢後，5年內再犯本案有期徒刑以上之罪，為累犯，應依
    刑法第47條第1項之規定加重其刑。原審認被告盧安樂事證
    明確，予以論罪科刑，固非無見，惟原審未予詳查，遽認被
    告盧安樂與被告柯巧琦 (此部分為無罪，詳後述)就上開犯
    罪行為，有犯意聯絡及行為分擔，而論以上開罪名之共同正
    犯，尚有未洽。被告盧安樂就此部分上訴，並以原判決未斟
    酌證人柯朝彬、吳治平、陶鴻文、蔡雅婷、白淑芳、蘇秋雯
    、魏妃芳等人之證詞及警方有陷害教唆之嫌，其取得之證據
    無證據能力等情，指摘原判決不當，雖無理由，然原審判決
    關於此部分既有上開可議之處，自無以維持，應由本院撤銷
    改判。爰審酌被告盧安樂貪圖小利，媒介、容留女子與他人
    為猥褻行為，影響社會善良風俗，並將女性身體物化，嚴重
    扭曲社會之價值觀，及另案入獄執行甫執行完畢出監，即再
    犯本案，惡性非輕等一切情狀，分別量處如主文第二項所示
    之刑，以資懲儆。扣案如附表所示之營業所得1萬2千元、營
    業報表1張、斷電遙控器2個、帳冊2本、電話簿2本等，均係
    被告盧安樂供犯罪所用或因犯罪所得之物，爰依刑法第38條
    第1項第2款、第3款之規定，宣告沒收。至扣案行動電話3支
    ，雖係被告盧安樂所有，惟難認與其上開犯行有何關連性，
    爰不併為沒收之諭知，附予敘明。
被告柯巧琦部分：
一、本件公訴意旨略以：被告柯巧琦與被告盧安樂共同基於意圖
    使女子與他人為猥褻行為而媒介、容留以營利之犯意聯絡，
    以不詳代價，受僱於被告盧安樂，而擔任被告盧安樂經營位
    於台中市○○路○段93號之「紐約紐約休閒廣場」接待男客
    並收取費用。因認被告柯巧琦涉犯刑法第231條第1項意圖使
    人為猥褻行為而容留以營利罪之共同正犯罪嫌云云
二、按犯罪事實應依證據認定之，無證據不得認定犯罪事實，刑
    事訴訟法第一百五十四條第二項定有明文。次按所謂認定犯
    罪事實之證據，係指足以認定被告確有犯罪行為之積極證據
    而言，該項證據自須適合於被告犯罪事實之認定，始得採為
    斷罪之資料；又事實之認定，應憑證據，如未能發現相當確
    實證據，或證據不足以證明，自不能以推測或擬制之方法，
    以為裁判之基礎，最高法院二十九年上字第三一０五號、四
    十年臺上字第八六號判例著有明文。再按事實審法院對於證
    據之取捨，依法雖有自由判斷之權，然積極證據不足證明犯
    罪事實時，被告之抗辯或反證縱屬虛偽，仍不能以此資為積
    極證據應予採信之理由，最高法院亦著有三十年上字第四八
    二號判例可資參照。又按認定犯罪事實所憑之證據，無論係
    直接證據或間接證據，其為訴訟上之證明，須於通常一般之
    人均不致有所懷疑，而得確信其為真實之程度者，始得據為
    有罪之認定，倘其證明尚未達到此一程度，而有合理之懷疑
    存在，復無其他調查途徑可尋，法院即應為無罪之判決，最
    高法院七十六年臺上字第四九八六號著有判例。
三、公訴人認被告柯巧琦共同涉犯刑法第231條第1項之意圖使人
    為猥褻行為，而容留以營利罪嫌，係以被告柯巧琦於警詢及
    偵訊之供述證明被告柯巧琦受僱於被告盧安樂而於上開休閒
    廣場工作，及警方於上開時、地搜索時，被告柯巧琦在櫃臺
    且按下櫃臺下方之警報器。證人張世芳將上開性交易價金交
    付予人在櫃臺之被告柯巧琦為其論據。惟訊之被告柯巧琦矢
    口否認有上開妨害風化犯行，辯稱：伊在「紐約紐約休閒廣
    場」擔任美容師，沒有向客人收過錢，查獲當天與老闆盧安
    樂在櫃臺外聊天，老闆有交代如果有臨檢時，要按下按鈕，
    以方便臨檢云云。經查，
  (一)證人即男客張世芳於偵訊中證稱：「 (當你進入休閒廣場時
    是誰接待你?) 盧安樂」、「 (盧安樂接待你有無向妳說明
    消費方式?) 有，他說1小時1000元」等語 (偵查卷第20~21
    頁)，而證人即男客柯朝彬於警詢陳稱：「是店內男子介紹
    我消費即帶我至包廂的」 (警卷第25頁)，證人即男客陶鴻
    文於警詢亦稱：「是盧安樂向我介紹服務，盧員向我表示1
    鐘頭服務費要1000元，由盧員帶我至紐約紐約休閒廣場303
    房間並安排白淑芳為我服務」 (警卷第27~28頁)，證人即男
    客吳治平於警詢陳稱：「我找店內服務人員盧安樂找女服務
    生為我從事純按摩服務」、「純按摩每60分鐘1節為1000元
    ，是盧安樂說要收取1000元的」等語 (警卷第第30~31頁)，
    證人即服務小姐魏妃芬於警詢亦稱：「負責人盧安樂接待客
    人及帶入包廂」 (警卷第39頁)，同案被告盧安樂於偵訊中
    亦供稱張世芳係伊招呼的客人，伊有告訴他店內消費方式 (
    偵查卷第10頁)。可知，上開休閒廣場負責接待客人者為同
    案被告盧安樂，而非被告柯巧琦。
  (二)同案被告盧安樂於警詢供稱客人及服務小姐均由伊安排及收
    取費用 (警卷第10頁)。而證人陶鴻文於警詢亦供稱：「交
    易代價尚未交付給盧安樂」 (警卷第28頁)，證人魏妃芬於
    警詢亦稱：「客人的消費由盧安樂收取」 (警卷第39頁)，
    而證人蔡雅婷於原審亦證稱：「1000元及清潔費100元，結
    束後由櫃臺收取」、「 (櫃台何人擔任?) 只有盧安樂，所
    有帳目的記載都是他所為的」等語 (原審卷第35頁、第36頁
    )，足認上開店內櫃臺僅由被告盧安樂一人擔任，並由其向
    客人收取費用。而證人張世芳雖於偵訊中證稱：「我是第二
    次去，我第一次去時是把錢交給櫃臺小姐」、「那位櫃臺小
    姐就是比較高的那位 (指被告柯巧琦)」，於本院審理時亦
    到庭先證稱：「第一次我去的時候錢不是交給柯巧琦」 (本
    院卷第83頁)，後又稱：「第一次是將錢交給櫃臺小姐，第
    一次就是給庭上的這位小姐 (指柯巧琦)」 (本院卷第85頁)
    ，就其第一次到該店消費，究係將費用交付柯巧琦收取否，
    供述反覆不一，自堪質疑。再者，證人張世芳於本院另證稱
    伊第一次係在(第二次消費)二、三個月前，核其時間應係在
    96年8月間，然被告盧安樂係自同年9月底始經營該店，被告
    柯巧琦應係在此時間後始到該店工作，自不可能於同年8月
    間在該店櫃臺向證人張世芳收取費用，是證人張世芳此部分
    證詞，顯與事實不符，自不可採。綜上，被告柯巧琦辯稱伊
    沒有向客人收過錢乙節，堪以採信。
  (三)另查證人魏妃芬於警詢陳稱盧安樂是負責人，其他於店內所
    查獲之女子都是美容師等語 (警卷第38頁)。同案被告盧安
    樂於警詢、偵訊均供稱柯巧琦為其店內美容師，負責為客人
    肩頸放鬆、去角質。證人蔡雅婷於原審亦證稱柯巧琦於店內
    擔任美容師，沒有兼任何種工作等語 (原審卷第36頁)，足
    認被告柯巧琦確係於上開休閒廣場店內，僅擔任美容師乙職
    無訛。被告柯巧琦辯稱伊在「紐約紐約休閒廣場」擔任美容
    師乙情，亦屬可信。
  (四)被告柯巧琦於警方持搜索票至店內臨檢時，適其在櫃臺旁而
    作勢按下警示搖控器，固為被告柯巧琦所不否認。然被告柯
    巧琦既為該店內之美容師，並未兼任櫃臺收費及接待客人之
    工作，自無分擔實施容留、媒介性交易行為可言。而其係受
    僱於被告盧安樂之員工，於工作之餘到櫃臺旁找人聊天，偶
    遇警方臨檢，即應雇主囑咐，作勢按下搖控警報器，亦無違
    常理，自難僅憑此即認伊與被告盧安樂有犯意聯絡，並分擔
    上開妨害風化犯行。
四、綜上各節，尚難認被告柯巧琦確有與被告盧安樂共同容留、
    媒介「半套」性交易之行為。此外，復無其他證據足資證明
    被告柯巧琦確有上開犯行，自應為無罪之諭知。原審就此部
    分未予詳察，遽對被告柯巧琦論罪科刑，亦有違誤。被告柯
    巧琦就此部分上訴，指摘原判決不當，為有理由，自應將原
    判決關於此部分撤銷，改諭知被告柯巧琦無罪之判決。
參、據上論結，應依刑事訴訟法第369條第1項前段、第364條、
    第299條第1項前段、第301條，刑法第231條第1項、第47條
    第1項、第38條第1項第2款、第3款，刑法施行法第1條之1第
    1項、第2項後段，判決如主判決如主文。
本案經檢察官李斌到庭執行職務。
中    華    民    國    97    年    12    月    9     日
            刑事第四庭  審判長法  官  洪  耀  宗
                              法  官  劉  登  俊
                              法  官  許  文  碩
以上正本證明與原本無異。
如不服本判決應於收受送達後十日內向本院提出上訴書狀，其未
敘述上訴理由者，並得於提起上訴後十日內向本院補提理由書（
均須按他造當事人之人數附繕本）「切勿逕送上級法院」。
                              書記官  蕭  玉  真

中    華    民    國    97    年    12    月    9     日


【附表】：
1.營業所得新台幣壹萬貳千元
2.營業報表壹張
3.斷電遙控器貳個
4.帳冊貳本
5.電話簿貳本

司法院資訊處製作；財團法人民間司法改革基金會備份。
